高雄高等行政法院裁定
111年度監簡抗再字第19號
聲  請  人  謝清彥                                      

上列聲請人因與相對人法務部矯正署綠島監獄間監獄行刑法事件
，對中華民國111年8月29日本院111年度監簡抗再字第10號確定
裁定，聲請再審，本院裁定如下︰
　　主  文
一、再審之聲請駁回。
二、再審訴訟費用由聲請人負擔。
　　理  由
一、按對於確定裁定聲請再審，應依行政訴訟法第283條準用第2
    77條第1項第4款之規定表明再審理由，此為必須具備之程式
    。所謂表明再審理由，必須指明確定裁定有如何合於行政訴
    訟法第273條第1項各款、第2項或第274條所定再審事由之具
    體情事，始為相當。倘僅泛言有再審事由，而未指明有何條
    款之具體情事者，尚難謂已合法表明再審理由。如未表明再
    審理由，法院無庸命其補正，所為再審之聲請，即屬不合法
    。
二、聲請意旨：原審法院違反最高法院101年度台抗字第659號裁
    定「除有不符法定無資力之反證外，均應准許訴訟救助」之
    意旨，復未依最高法院105年度台抗字第731號裁定意旨，提
    出聲請人不符法律扶助法第5條第1項規定之反證且應調查未
    調查。原審法院亦未依民事訴訟法第107條第2項斟酌當事人
    及其共同親屬之基本生活需要，並主張臺灣高等法院108年
    度國抗字第24號裁定及案內聲請人財稅證明代釋明供即時調
    查，以及經向CRPD（身心障礙者權利公約施行法）主管機關
    行政院查證，CRPD當事者法扶圭臬為我國法扶法法定標準值
    的1.5倍。依CRPD施行法第8（2）及國會立法，應受律師及
    法扶保障，10（2）優位權，又依UNO釋示，拒供身心障礙者
    法扶視為「歧視」，命身心障礙者自己去申請等同拒供，且
    我邦法法扶等國會立法咸明文規定各級法檢倶有協施法扶之
    義務，再查依CRPD8（3）司法院及國會紀錄，各級法檢倶受
    訓練上開基本人權常識在案等語。
三、經核聲請人聲請再審之理由，僅泛稱原確定裁定顯有適用法
    規錯誤、有應調查而未調查及未斟酌相關法規事證等違法之
    處，然對原確定裁定以其訴訟救助之本案已逾再審不變期間
    而顯無勝訴之望，據以駁回其再審聲請之論斷，究竟有如何
    合於行政訴訟法第273條第1項何款再審事由之情事，均未具
    體指明，難謂已合法表明再審理由。依前揭規定及說明，其
    所提再審之聲請即屬不合法，且性質上無庸命其補正，依行
    政訴訟法第283條準用第278條第1項規定，行政法院應以裁
    定駁回之。從而，本件再審聲請為不合法，應予駁回。
四、結論：再審之聲請不合法。
中　　華　　民　　國　　111 　年　　11　　月　　29　　日
             高雄高等行政法院第三庭
                         審判長法官　林　彥　君  
                               法官　黃　奕　超  
                               法官　黃　堯　讚
以上正本係照原本作成。
不得抗告。
中　　華　　民　　國　　111 　年　　11　　月　　29　　日
　　　　　　　　　　　　　　　                           書記官　江　如　青